臺灣花蓮地方法院刑事判決
111年度易字第100號
公  訴  人  臺灣花蓮地方檢察署檢察官
被      告  賴國興



上列被告因竊盜等案件，經檢察官提起公訴（110年度偵字第583
1號、111年度偵字第406、407、598號），被告於本院準備程序
中，就被訴事實為有罪之陳述，本院裁定改行簡式審判程序，判
決如下：
    主  文
賴國興犯如附表一、二、三所示之罪，各處如附表一、二、三所
示之刑及沒收。附表一所示之刑，應執行拘役壹佰貳拾日，如易
科罰金，以新臺幣壹仟元折算壹日。附表二所示之刑，應執行有
期徒刑玖月，如易科罰金，以新臺幣壹仟元折算壹日。附表三所
示之刑，應執行有期徒刑壹年壹月。
    事  實
一、賴國興意圖為自己不法之所有，分別基於竊盜、攜帶兇器竊
    盜及毀損之犯意，於附表一、二、三所示之時間，在附表一
    一、二、三所示之地點，為附表一、二、三所示之竊盜、攜
    帶兇器竊盜及毀損行為。
二、案經楊政弘、許芝綾、姜禮國、羅鈺傑、游庭軒、林惠淨、
    陳雍才、潘姿利、洪麗玲、張家華、徐復中、余宗展分別訴
    由花蓮縣警察局花蓮分局、吉安分局報告臺灣花蓮地方檢察
    署檢察官偵查起訴。
    理  由
一、查被告賴國興本案所犯非死刑、無期徒刑、最輕本刑為3年
    以上有期徒刑之罪，或高等法院管轄第一審之案件，其於本
    院準備程序進行中，就被訴事實為有罪之陳述，經本院告以
    簡式審判程序之旨，並聽取檢察官及被告之意見後，由本院
    裁定改依簡式審判程序進行審理，是本案之證據調查，依刑
    事訴訟法第273條之2規定，不受同法第159條第1項、第161
    條之2、第161條之3、第163條之1及第164條至第170條規定
    之限制，合先敘明。
二、上揭犯罪事實，業據被告坦承不諱，核與證人即被害人楊政
    弘、許芝綾、姜禮國、羅鈺傑、游庭軒、林惠淨、陳雍才、
    潘姿利、洪麗玲、張家華、徐復中、余宗展、石孟玲、王舒
    慧、詹嘉豪指證、證人劉明月證述情節相符，並有花蓮縣警
    察局花蓮分局搜索扣押筆錄、扣押物品目錄表、車輛詳細資
    料報表各1份、蒐證照片11張（見花蓮縣警察局花蓮分局花
    市警刑字第1100025722號刑案偵查卷〈下稱P1卷〉第19至25、
    29至34、91頁）以及如附表一、二、三證據欄所示之證據在
    卷可佐，另有一字螺絲起子、老虎鉗各1支扣案為證。公訴
    意旨雖認被告如附表一編號11、12所為，尚有竊取如附表六
    所示之物，惟證人洪麗玲於110年9月10日警詢時證稱：110
    年9月10日晚間8時20分許，我有把被告所竊取如附表五所示
    之物搶回來，被告同日下午2時許也有來偷竊，最近物品都
    有短少，且有發現包裝被撕開丟在店內等語（見P1卷第106
    至107頁），而依卷附被竊物品現場遺留照片所示（見P1卷
    第135、136頁），被告附表一編號11所竊得之物即附表四所
    示之物，雖證人洪麗玲又於同年9月18日提出被竊商品明細
    ，並陳稱：因被告常常至店內竊取商品，我們已經注意被告
    很久了，是因為9月10日晚間8時許抓到被告偷東西，才去調
    監視器，發現他已經來店內竊取很多次商品，我們盤點店內
    損失才發現商品短少很多，才將這些損失列入被竊商品明細
    表內，詳細是早上還是下午偷的因為數量太多了分不出來等
    語（見P1卷第114頁），惟依卷附監視器錄影畫面所示，被
    告於附表一編號11、12所示之時間離開該店時，身上顯無可
    能攜帶如附表六所示數量之物品，自難以證人事後盤點發現
    短少，即認短少之物均係被告於附表一編號11或編號12所示
    之時間所竊取，卷內復無其他證據證明被告於附表一編號11
    、12所示之時間有竊取附表四、附表五所示以外之物，就此
    僅能為被告有利之認定，認被告於附表一編號11、12所示之
    時間並未竊取如附表六所示之物。又公訴意旨指附表三編號
    3、4犯行共竊得新臺幣（下同）2,000元等語，被告已於本
    院審理時陳明：一天竊得1,000元等語（見本院卷第171頁）
    ，此與證人余宗展陳稱2次共被竊得2,000元等語相符，足認
    定被告所竊得之金額如附表三編號3、4所示。另就被告附表
    二編號5所為，證人石孟玲固供陳：伊遭竊之物品有很多支
    筆等語，然其未能明白證稱筆之數量，故僅能為有利被告之
    認定，認被告該次所竊得之筆僅有1支。綜上，足認被告自
    白與事實相符，本案事證明確，被告犯行均堪認定，應予依
    法論罪科刑。
三、核被告附表一編號1至4、6至13、附表二編號4至6所為，均
    係犯刑法第320條第1項之竊盜罪；附表一編號5所為，係犯
    刑法第320條第3項、第1項之竊盜未遂罪；附表二編號1至3
    所為，均係犯刑法第320條第1項之竊盜罪及同法第354條之
    毀損他人物品罪；附表三編號1、3、4所為，均係犯刑法第3
    21條第1項第3款之攜帶兇器竊盜罪；附表三編號2所為，係
    犯刑法第321條第1項第3款之攜帶兇器竊盜罪及同法第354條
    之毀損他人物品罪。被告如附表一、二、三各次犯行中，竊
    取數物品及毀損他人物品之舉動，係於密接之時、地實施，
    所侵害均係財產法益，行為之獨立性極為薄弱，且係被告基
    於同一犯罪計畫及竊盜目的，依一般社會健全觀念，在時間
    差距上，難以強行分開，在刑法評價上，應視為數個舉動之
    接續施行，合為包括之一行為予以評價，故屬接續犯，而僅
    論以一罪。被告附表一編號1至3所為，係以一行為同時犯刑
    法第320條第1項之竊盜罪及同法第354條之毀損他人物品罪
    ；附表三編號2所為，則係以一行為同時犯刑法第321條第1
    項第3款之攜帶兇器竊盜罪及同法第354條之毀損他人物品罪
    ，均為想像競合犯，應依刑法第55條前段從一重分別論以竊
    盜罪及攜帶兇器竊盜罪。被告如附表一、二、三所示23次竊
    盜犯行，犯意各別，行為互殊，應予分論併罰。另被告附表
    一編號5所為已著手行竊，然因未發覺財物，而未生使財物
    之管領支配狀態移置之結果，為未遂犯，應依刑法第25條第
    2項之規定，按既遂犯之刑減輕之。
四、爰以行為人之責任為基礎，審酌被告固供稱：當時因為疫情
    沒有工作，肚子餓，心情不好，才拿東西來吃、拿酒喝等語
    ，惟被告正值青壯，卻未思正道取財，任意竊取他人物品，
    顯然未能尊重他人財產權，並無足取，惟念被告犯後尚知坦
    承犯行，態度尚佳，兼衡被告所竊得物品之數量及價值如附
    表一至五所示，暨被告自述為國中畢業之智識程度、家庭經
    濟狀況勉持（見本院卷第172頁）等一切情狀，分別量處如
    主文所示之刑，並就得易科罰金之罪諭知易科罰金之折算標
    準，另衡酌被告本案所為之各次犯行，均係出於同一動機及
    目的，手法近似，被告於各犯行所顯現之人格面並無顯著不
    同，可非難重複程度較高，爰就拘役、得易科罰金之有期徒
    刑、不得易科罰金之有期徒刑部分分別定其應執行刑，並就
    拘役、得易科罰金之有期徒刑部分之應執行刑，諭知易科罰
    金之折算標準，以示懲儆。
五、沒收部分：
（一）扣案之老虎鉗1支係供被告所為如附表三編號1所示犯行所
      用，扣案之一字螺絲起子1支則係供被告所為如附表三編
      號2、3、4所示犯行所用等情，經被告自承屬實（見本院
      卷第170頁），爰均依刑法第38條第2項前段宣告沒收。而
      扣案之螺絲起子1支，被告則稱與本案無關明確，卷內復
      無證據其係供本案犯罪或預備供犯罪所用，故不予宣告沒
      收。至扣案之外套、背心均係本案之證物，而其均係日常
      所穿著之衣物，與本案犯行間之關連性甚低，難認係供犯
      罪所用或預備供犯罪所用之物，並欠缺刑法上之重要性，
      亦不予宣告沒收。
（二）被告所竊得如附表一、二、三所示之物，均為被告之犯罪
      所得，其中除附表一編號12所竊取如附表五所示之物，均
      已由證人洪麗玲取回，經其陳明在卷，依刑法第38條之1 
      第5項規定，不予宣告沒收或追徵外，其他所竊得之物均
      未扣案，皆應依刑法第38條之1第1項、第3項規定宣告沒
      收，於全部或一部不能沒收或不宜執行沒收時，追徵其價
      額。
六、至公訴意旨另以：被告於附表一編號11、12所示時間、地點
    ，另有竊得如附表六所示之物等語，惟卷內尚乏證據證明被
    告於上開時間另有竊得如附表六所示之物，已如前述，本應
    就此部分為無罪之諭知，惟此部分如構成犯罪，與前揭有罪
    部分有接續犯之實質上一罪關係，爰不另為無罪之諭知，併
    予指明。
據上論斷，應依刑事訴訟法第273條之1第1項、第299條第1項前
段，判決如主文。
本案經檢察官黃雅楓提起公訴，檢察官羅美秀到庭執行職務。
中　　華　　民　　國　　111 　年　　4 　　月　　28　　日
                  刑事第三庭    法  官  黃柏憲
以上正本證明與原本無異。
如不服本判決應於收受送達後20日內向本院提出上訴書狀，並應
敘述具體理由。其未敘述上訴理由者，應於上訴期間屆滿後20日
內向本院補提理由書(均須按他造當事人之人數附繕本)「切勿逕
送上級法院」。告訴人或被害人如對於本判決不服者，應具備理
由請求檢察官上訴，其上訴期間之計算係以檢察官收受判決正本
之日期為準。
因疫情而遲誤不變期間，得向法院聲請回復原狀。
中　　華　　民　　國　　111 　年　　4 　　月　　29　　日

                                書記官  李宜蓉
附錄本案論罪科刑法條全文：
中華民國刑法第320條
意圖為自己或第三人不法之所有，而竊取他人之動產者，為竊盜
罪，處5年以下有期徒刑、拘役或50萬元以下罰金。
意圖為自己或第三人不法之利益，而竊佔他人之不動產者，依前
項之規定處斷。
前二項之未遂犯罰之。

中華民國刑法第321條
犯前條第1項、第2項之罪而有下列情形之一者，處6月以上5年以
下有期徒刑，得併科50萬元以下罰金：
一、侵入住宅或有人居住之建築物、船艦或隱匿其內而犯之。
二、毀越門窗、牆垣或其他安全設備而犯之。
三、攜帶兇器而犯之。
四、結夥三人以上而犯之。
五、乘火災、水災或其他災害之際而犯之。
六、在車站、港埠、航空站或其他供水、陸、空公眾運輸之舟、
    車、航空機內而犯之。
前項之未遂犯罰之。

中華民國刑法第354條
毀棄、損壞前二條以外之他人之物或致令不堪用，足以生損害於
公眾或他人者，處2年以下有期徒刑、拘役或1萬5千元以下罰金
。

附表一：
編號 時間 地點 行為 備註 主文 證據 1 110年9月22日晚間7時35分許 位於花蓮縣○○市○○路00號之「統一超商愛民門市」內 徒手竊取左列超商貨架上楊政弘管領之威士忌酒1瓶（價值1,280元）及餅乾1包（價值20元），得手後放入其側背包，未將上開商品結帳即離去。嗣經楊政弘發覺遭竊而報警循線查獲上情。 起訴書附表編號1 賴國興犯竊盜罪，處拘役肆拾日，如易科罰金，以新臺幣壹仟元折算壹日。未扣案之犯罪所得威士忌酒壹瓶及餅乾壹包均沒收之，於全部或一部不能沒收或不宜執行沒收時，追徵其價額。 1.監視器錄影翻拍畫面14幀（見花蓮縣警察局花蓮分局花市警刑字第1110001136號刑案偵查卷〈下稱P2卷〉第57至67頁）。  2 110年11月14日晚間9時20分許 位於花蓮縣○○市○○路000號之「統一超商花道門市」內 徒手竊取左列超商貨架上許芝綾管領之威士忌酒1瓶（價值79元），得手後未將上開商品結帳即離去。嗣經許芝綾發覺遭竊而報警循線查獲上情。 起訴書附表編號2 賴國興犯竊盜罪，處拘役貳拾日，如易科罰金，以新臺幣壹仟元折算壹日。未扣案之犯罪所得威士忌酒壹瓶沒收之，於全部或一部不能沒收或不宜執行沒收時，追徵其價額。 1.監視器錄影翻拍畫面4幀（見P2卷第89至91頁）。  3 110年11月16日下午6時3分許 位於花蓮縣○○市○○路000號之「統一超商花道門市」內 徒手竊取左開超商貨架上許芝綾管領之威士忌酒、萊姆酒各1瓶（價值共計1,088元），得手後未將上開商品結帳即離去。嗣經許芝綾發覺遭竊而報警循線查獲上情。 起訴書附表編號3 賴國興犯竊盜罪，處拘役肆拾日，如易科罰金，以新臺幣壹仟元折算壹日。未扣案之犯罪所得威士忌酒壹瓶及萊姆酒壹瓶均沒收之，於全部或一部不能沒收或不宜執行沒收時，追徵其價額。 1.監視器錄影翻拍畫面6幀（見P2卷第93至97頁）  4 110年11月20日上午7時11分許 位於花蓮縣花蓮市國聯五路與國聯四路口之娃娃機店內 徒手竊取置放在娃娃機臺上方羅鈺傑所有之玩偶1個(價值300元)得手。嗣經羅鈺傑發覺遭竊而報警循線查獲上情。 起訴書附表編號5 賴國興犯竊盜罪，處拘役貳拾日，如易科罰金，以新臺幣壹仟元折算壹日。未扣案之犯罪所得玩偶壹個沒收之，於全部或一部不能沒收或不宜執行沒收時，追徵其價額。 1.監視器錄影翻拍畫面25幀（見P2卷第167至179頁）。 2.現場照片7張（見P2卷第179至182頁）。 5 110年11月20日凌晨3時58分許 花蓮縣○○市○○街0號旁 徒手開啟黃秀碧所使用之車牌號碼000-000號輕型機車置物箱，著手翻找財物，然未尋得財物因而未遂。 起訴書附表編號7 賴國興犯竊盜未遂罪，處拘役拾日，如易科罰金，以新臺幣壹仟元折算壹日。 1.花蓮縣警察局花蓮分局軒轅派出所查訪表1件（見P2卷第117頁）。 2.監視器錄影翻拍畫面8幀（見P2卷第119至125頁）。 6 110年11月23日凌晨0時40分許 位於花蓮縣○○市○○○路00號3樓之「大魯閣保齡球館」內 以不詳方式打開林惠淨管領之娃娃機臺錢箱，竊取錢箱內之硬幣1,110元得手。嗣經林惠淨發覺遭竊而報警循線查獲上情。 起訴書附表編號8 賴國興犯竊盜罪，處拘役肆拾日，如易科罰金，以新臺幣壹仟元折算壹日。未扣案之犯罪所得新臺幣壹仟壹佰壹拾元，於全部或一部不能沒收或不宜執行沒收時，追徵其價額。 1.內政部警政署刑事警察局110年12月27日刑生字第1108032889號鑑定書1份（見P2卷第191、192頁）。 2.監視器錄影翻拍畫面12幀（見P2卷第203至208頁）。 7 110年11月13日下午4時40分許起至同日下午4時59分許止 位於花蓮縣○○市○○○路00號之「統一超商蓮讚門市」內 徒手竊取左列超商貨架上王舒慧管領之威士忌酒3瓶（價值共計3,629元）及鐵蛋1包（價值100元），得手後未將上開商品結帳即離去。嗣經王舒慧發覺遭竊而報警循線查獲上情。 起訴書附表編號11 賴國興犯竊盜罪，處拘役伍拾伍日，如易科罰金，以新臺幣壹仟元折算壹日。未扣案之犯罪所得威士忌酒參瓶及鐵蛋壹包均沒收之，於全部或一部不能沒收或不宜執行沒收時，追徵其價額。 1.監視器錄影翻拍畫面18幀（見P2卷第277至285頁）。  8 110年11月30日凌晨2時24分許 位於花蓮縣○○市○○○路000號之夾娃娃機店內 以不詳方式接續打開陳雍才所有之娃娃機臺、搖搖馬機臺錢箱，竊取錢箱內之硬幣共600元得手。嗣經陳雍才發覺遭竊而報警循線查獲上情。 起訴書附表編號12 賴國興犯竊盜罪，處拘役參拾日，如易科罰金，以新臺幣壹仟元折算壹日。未扣案之犯罪所得新臺幣陸佰元沒收之，於全部或一部不能沒收或不宜執行沒收時，追徵其價額。 1.現場照片5張（見P2卷第310至312頁）。 2.監視器錄影翻拍畫面11幀（見P2卷第305至309、311頁）。 9 110年8月26日上午10時6分許 位於花蓮縣○○市○○路000○0號之「全家便利商店建中門市」內 徒手竊取左列超店貨架上潘姿利管領之威士忌酒1瓶（價值1,400元），得手後未將上開商品結帳即離去。嗣經潘姿利發覺遭竊而報警循線查獲上情。 起訴書附表編號13 賴國興犯竊盜罪，處拘役肆拾日，如易科罰金，以新臺幣壹仟元折算壹日。未扣案之犯罪所得威士忌酒壹瓶沒收之，於全部或一部不能沒收或不宜執行沒收時，追徵其價額。 1.電子發票證明聯2張（見P1卷第87、89頁）。 2.監視器翻拍畫面15幀（見P1卷第53至61、75至83頁）。  10 110年9月26日 下午5時30分許 位於花蓮縣○○市○○路000○0號之「全家便利商店建中門市」內 徒手竊取左列商店貨架上潘姿利管領之威士忌酒2瓶（價值2,620元），得手後未將上開商品結帳即離去。嗣經潘姿利發覺遭竊而報警循線查獲上情。 起訴書附表編號14 賴國興犯竊盜罪，處拘役伍拾日，如易科罰金，以新臺幣壹仟元折算壹日。未扣案之犯罪所得威士忌酒貳瓶均沒收之，於全部或一部不能沒收或不宜執行沒收時，追徵其價額。  11 110年9月10日下午2時15分許 位於花蓮縣○○市○○○路000號之「統冠超市國聯門市」內 徒手竊取左列超市貨架上洪麗玲管領如附表四所示之物，得手後未將上開商品結帳即離去。嗣經洪麗玲發覺遭竊而報警循線查獲上情。 起訴書附表編號15 賴國興犯竊盜罪，處拘役參拾伍日，如易科罰金，以新臺幣壹仟元折算壹日。未扣案如附表四所示之犯罪所得均沒收之，於全部或一部不能沒收或不宜執行沒收時，追徵其價額。 1.偵查報告1份（見P1卷第137至139頁）。 2.譽興股份有限公司國聯分公司國聯統冠被竊商品明細1件（見P1卷第143至145頁）。 3.被竊物品現場遺留照片4張（見P1卷第135、136）。 4.監視器錄影翻拍畫面35幀（見P1卷第117至134頁）。  12 110年9月10日晚間8時19分許 位於花蓮縣○○市○○○路000號之「統冠超市國聯門市」內 徒手竊取左列超市貨架上洪麗玲管領如附表五所示之物，得手後未將上開商品結帳即離去。嗣經洪麗玲當場發覺，取回如附表五所示之物，並報警處理，而循線查獲上情。 起訴書附表編號16 賴國興犯竊盜罪，處拘役貳拾日，如易科罰金，以新臺幣壹仟元折算壹日。  13 110年10月6日下午6時27分許 位於花蓮縣○○市○○路000號之「統一超商華廈門市」內 徒手竊取左列超商貨架上徐復中管領之威士忌酒2瓶（價值2,829元），得手後未將上開商品結帳即離去。嗣經徐復中發覺遭竊而報警循線查獲上情。 起訴書附表編號19 賴國興犯竊盜罪，處拘役伍拾日，如易科罰金，以新臺幣壹仟元折算壹日。未扣案之犯罪所得威士忌酒貳瓶均沒收之，於全部或一部不能沒收或不宜執行沒收時，追徵其價額。 1.監視器錄影翻拍畫面16幀（見P1卷第221至235頁）。 

附表二：
編號 時間 地點 行為 備註 主文 證據 1 110年11月20日上午5時5分許 位於花蓮縣○○市○○街00號之「電話亭KTV」內 持不詳工具破壞姜禮國管領之機臺錢箱及外門，致錢箱及外門毀損而不堪使用，足生損害於姜禮國，而竊取錢箱內之硬幣8,000元得手。嗣經姜禮國發覺遭竊而報警循線查獲上情。 起訴書附表編號4 賴國興犯竊盜罪，處有期徒刑肆月，如易科罰金，以新臺幣壹仟元折算壹日。未扣案之犯罪所得新臺幣捌仟元均沒收之，於全部或一部不能沒收或不宜執行沒收時，追徵其價額。 1.監視器錄影翻拍畫面12幀（見P2卷第149至155頁）。 2 110年11月20日凌晨3時42分許 位於花蓮縣○○市○○街00號之「夢想販賣機」娃娃機店內 以不詳方式破壞游庭軒所有之機臺錢箱鎖頭，致鎖頭毀損而不堪使用，足生損害於游庭軒，而竊取錢箱內之硬幣500元得手。嗣經游庭軒發覺遭竊而報警循線查獲上情。 起訴書附表編號6 賴國興犯竊盜罪，處有期徒刑參月，如易科罰金，以新臺幣壹仟元折算壹日。未扣案之犯罪所得伍佰元沒收之，於全部或一部不能沒收或不宜執行沒收時，追徵其價額。 1.監視器錄影翻拍畫面8幀（見P2卷第119至125頁）。  3 110年11月27日上午5時15分許 位於花蓮縣○○市○○街00號之「電話亭KTV」內 持不詳工具破壞姜禮國管領之機臺錢箱，致錢箱毀損而不堪使用，足生損害於姜禮國，而竊取錢箱內之硬幣2,000元得手。嗣經姜禮國發覺遭竊而報警循線查獲上情。 起訴書附表編號9 賴國興犯竊盜罪，處有期徒刑參月，如易科罰金，以新臺幣壹仟元折算壹日。未扣案之犯罪所得新臺幣貳仟元沒收之，於全部或一部不能沒收或不宜執行沒收時，追徵其價額。 1.監視器錄影翻拍畫面6幀（見P2卷第213至215頁）。  4 110年10月6日晚間11時50分許 位於花蓮縣○○市○○路000號「一品香」扁食店門口夾娃娃機店內 以不詳方式打開張家華所有之娃娃錢機臺箱鎖頭後，竊取娃娃機錢箱內之硬幣2,500元。嗣經張家華發覺遭竊而報警循線查獲上情。 起訴書附表編號18 賴國興犯竊盜罪，處有期徒刑貳月，如易科罰金，以新臺幣壹仟元折算壹日。未扣案之犯罪所得新臺幣貳仟伍佰元沒收之，於全部或一部不能沒收或不宜執行沒收時，追徵其價額。 1.監視器錄影翻拍畫面11幀（見P1卷第181至186頁）。 2.刑案現場照片7張（見P1卷第195至201頁）。 5 110年5月10日上午4時56分許 花蓮縣花蓮市民光市場 徒手竊取石孟玲置放在左列市場內攤位上之皮包1個（內有現金5,000元、手機1支、平板電腦1臺、充電器1個、筆1支、防蚊液2罐)。 起訴書附表編號22 賴國興犯竊盜罪，處有期徒刑參月，如易科罰金，以新臺幣壹仟元折算壹日。未扣案之犯罪所得皮包壹個、手機壹支、平板電腦壹臺、充電器壹個、筆壹支、防蚊液貳罐及新臺幣伍仟元均沒收之，於全部或一部不能沒收或不宜執行沒收時，追徵其價額。 1.現場照片1張（見P1卷第288頁）。 2.監視器錄影翻拍畫面6幀（見P1卷第277至280頁）。 6 110年10月27日凌晨0時16分許 位於花蓮縣○○鄉○○○街000號之夾娃娃機店內 以不詳方式接續打開店內詹嘉豪所有之娃娃機臺2臺之錢箱，接續竊取錢箱內之硬幣共4,000元。嗣經詹嘉豪發覺遭竊而報警循線查獲上情。 起訴書附表編號23 賴國興犯竊盜罪，處有期徒刑參月，如易科罰金，以新臺幣壹仟元折算壹日。未扣案之犯罪所得新臺幣肆仟元沒收之，於全部或一部不能沒收或不宜執行沒收時，追徵其價額。 1.監視器錄影翻拍畫面11幀（見花蓮縣警察局吉安分局吉警偵字第1100023991號刑案偵查卷第15至25頁）。  

附表三：
編號 時間 地點 行為 備註 主文 證據 1 110年11月29日凌晨3時46分許 位於花蓮縣○○市○○街00號「電話亭KTV」內 持客觀上對於人之生命、身體、安全構成威脅而具有危險性並可供兇器使用之老虎鉗1支將姜禮國管領之兌幣機拆卸後，竊取兌幣機1臺（內有現金6,000元）。嗣經姜禮國發覺遭竊而報警循線查獲上情。 起訴書附表編號10 賴國興犯攜帶兇器竊盜罪，處有期徒刑捌月。扣案之老虎鉗壹支。未扣案之犯罪所得兌幣機壹臺及新臺幣陸仟元均沒收之，於全部或一部不能沒收或不宜執行沒收時，追徵其價額。 1.現場照片4張（見P2卷第243至245頁）。 2.監視器錄影翻拍畫面18幀（見P2卷第247至257頁）。  2 110年10月3日上午6時30分許 位於花蓮縣○○市○○路000號之「夾角脫」娃娃機店內 以持客觀上對於人之生命、身體、安全構成威脅而具有危險性並可供兇器使用之一字螺絲起子1支破壞張家華所有之娃娃機臺錢箱鎖頭後，致鎖頭毀損而不堪使用，足生損害於張家華，而接續竊取店內兩臺娃娃機錢箱內之硬幣共5,000元及公仔1個（價值400元）。嗣經張家華發覺遭竊而報警循線查獲上情。 起訴書附表編號17 賴國興犯攜帶兇器竊盜罪，處有期徒刑捌月。扣案之一字螺絲起子壹支沒收之。未扣案之犯罪所得新臺幣伍仟元及公仔壹個均沒收之，於全部或一部不能沒收或不宜執行沒收時，追徵其價額。 1.花蓮縣警察局花蓮分局搜索扣押筆錄、扣押物品目錄表各1份（見P1卷第19至25頁）。 2.刑案現場照片9張（見P1卷第187至195頁）。 3.蒐證照片11張（見P1卷第29至34頁）。 4.監視器錄影翻拍畫面15幀（見P1卷第173至180頁）。 3 110年11月6日凌晨3時30分許 位於花蓮縣○○市○○街00號之「夾寶傳說」娃娃機店內 以持客觀上對於人之生命、身體、安全構成威脅而具有危險性並可供兇器使用之一字螺絲起子1支破壞左列店內余宗展所有之娃娃機臺錢箱鎖頭後(所涉毀損部分，未據告訴），竊取娃娃機錢箱內之硬幣1,000元。嗣經余宗展發覺遭竊而報警循線查獲上情。 起訴書附表編號20 賴國興犯攜帶竊盜罪，處有期徒刑柒月。扣案之一字螺絲起子壹支沒收之。未扣案之犯罪所得新臺幣壹仟元沒收之，於全部或一部不能沒收或不宜執行沒收時，追徵其價額。 1.花蓮縣警察局花蓮分局搜索扣押筆錄、扣押物品目錄表各1份（見P1卷第19至25頁）。 2.蒐證照片11張（見P1卷第29至34頁）。 3.監視器錄影翻拍畫面12幀（見P1卷第243至255頁）。 4.刑案現場照片22張（見261至271頁）。 4 110年11月7日凌晨0時10分許 位於花蓮縣○○市○○街00號之「夾寶傳說」娃娃機店內 以持客觀上對於人之生命、身體、安全構成威脅而具有危險性並可供兇器使用之一字螺絲起子1支破壞左列店內余宗展所有之娃娃機臺錢箱鎖頭後(所涉毀損部分，未據告訴），竊取娃娃機錢箱內之硬幣1,000元。嗣經余宗展發覺遭竊而報警循線查獲上情。 起訴書附表編號21 賴國興犯攜帶竊盜罪，處有期徒刑柒月。扣案之一字螺絲起子一支沒收之。未扣案之犯罪所得新臺幣壹仟元沒收之，於全部或一部不能沒收或不宜執行沒收時，追徵其價額。  

附表四：
編號 品名 數量 單位 合計店內售價 1 浤良熟鹹蛋220g 1 盒 72元 2 新竹貢丸大 2 盒 91元 3 奇異果 1 盒 56元 4 韓國梨 1 盒 99元 5 紐西蘭蘋果 1 盒 83元 合計    401元 

附表五：
編號 品名 數量 單位 合計店內售價 1 光泉果汁牛奶200ML 1 瓶 13元 2 77蜜蘭諾杏仁千層96g 1 包 40元 3 77蜜蘭諾鬆塔128g 1 包 40元 4 九龍齋-酵素紫蘇梅80g 1 包 58元 5 強品貓罐鮪魚蟹肉170g 1 罐 21元 合計    172元 

附表六：
編號 品名 數量 單位 合計店內售價 1 OMAR威士忌0.7L波本花香 1 瓶 1,100元 2 OMAR威士忌0.7L雪莉果乾 2 瓶 2,400元 3 偉嘉妙鮮包鯖魚加沙丁魚85g 2 包 46元 4 17喵喵罐-鮪魚+雞肉170g 2 罐 44元 5 17喵喵罐-鮪魚+鯛魚170g 2 罐 44元 6 17喵喵罐-鮪魚+吻仔魚170g 2 罐 44元 7 強品貓罐鮪魚牛肉170g 6 罐 126元 8 強品貓罐鮪魚吻仔魚170g 3 罐 63元 9 鮮一番貓罐170g（鮪魚+雞肉） 2 罐 44元 10 福壽葛莉思貓罐頭鮪魚+鮭魚170g 2 罐 50元 11 CP經典貓罐頭精選沙丁魚鮮蝦 3 罐 75元 12 咪歐小確幸貓罐-蟹棒嫩雞80g  1 罐 35元 13 咪歐小確幸貓罐-海苔鮪魚80g  1 罐 35元 14 偉嘉貓食濕糧海陸饗宴餐185g 1 罐 37元 15 偉嘉妙鮮包幼貓鮪魚85g 1 罐 23元